【裁判字號】    92,上訴,2207
【裁判日期】    921224
【裁判案由】    違反槍砲彈藥刀械管制條例
【裁判全文】
臺灣高等法院臺中分院刑事判決                  九十二年度上訴字第二二○七號
    上  訴  人
    即  被  告  乙○○
    指定辯護人  丙○○
右上訴人因違反槍砲彈藥刀械管制條例案件，不服臺灣南投地方法院九十二年度訴字
第三九二號中華民國九十二年十月十五日第一審判決（起訴案號：臺灣南投地方法院
檢察署九十二年度偵字第二六三三號），提起上訴，本院判決如左：
      主  文
上訴駁回。
      事  實
一、乙○○基於製造可發射子彈具有殺傷力之改造手槍及子彈之犯意，先於民國九十
    二年五月中旬某日，至南投縣草屯鎮○○街二０三號李長忠經營之「日福模型玩
    具店」，以新臺幣（下同）六千元之代價，向不知情之李長忠購買仿ＳＩＧＳＡ
    ＵＥＲ廠Ｐ二二０型半自動手槍製造之玩具手槍（含彈匣一個）一支（槍身編號
    ＦＳ─九九一０，槍枝管制編號：0000000000號）、玩具子彈彈殼三
    十八枚以上、ＫＡＮＥＣＡＰ底火一盒（六十五顆以上）、紙雷管至少九十五個
    及火藥填充器一個等物後，未經許可，即於同年五月中旬後，同年七月三日二十
    時許被警查獲前之某不詳時日，在南投縣草屯鎮○○路○段一五四巷七號租住處
    ，以其所有之鑽心工具（電鑽一支、鑽頭一個、鑽尾一支）將原為實心之上述玩
    具手槍金屬槍管鑽孔使成為中空，將之製造成可發射子彈具有殺傷力之改造手槍
    ；同時又未經許可，以原來工作時留存之ＨＳＩＮＨＯ工業用底火（至少八十二
    顆以上），於所購得子彈空彈殼中加裝火藥、底火、雷管及非金屬材質之彈丸，
    將之製造成子彈；待乙○○製造完成後，並曾在前址四樓陽台對空試射二十五顆
    （無證據證明子彈已具殺傷力）。嗣於同年七月三日二十時許，經南投縣政府警
    察局草屯分局員警持原審法院核發之搜索票，在前址搜索查獲，並扣得如附表編
    號一至編號十所示之物。
二、案經南投縣政府警察局草屯分局報告臺灣南投地方法院檢察署檢察官偵查起訴。
      理  由
一、被告乙○○對於上開將購入之玩具手槍、子彈，在其租住處，以其所有之鑽心工
    具將原為實心之上述玩具手槍金屬槍管鑽孔使成為中空及改造子彈一節，分別於
    偵查、原審及本院審理時坦承在卷，雖矢口否認有製造槍彈犯行，辯稱：該槍彈
    既於市面可以販售應無殺傷力，且伊亦無傷人之心云云。指定辯護人則以：I被
    告純粹係因基於好奇，無改造手槍之動機，此由改造之子彈無殺傷力更可證明。
    II被告所犯情輕法重，請求從輕量刑等語。
二、本院查：
  (一)附表編號一至編號十所示之物扣案物品，係被告所持有一節，業據證人黃進慶於
    警訊時證述明確；其中編號一、二、三、四、六、十所示之物等物，於未經改造
    前，係李長忠出售予被告一節，並經證人李長忠於警訊中證述屬實。而扣案之手
    槍、子彈，經送請內政部警政署刑事警察局鑑定結果，認：(1)送鑑之改造玩具手
    槍（含彈匣一個，槍枝管製編號：0000000000號）係仿ＳＩＧＳＡＵ
    ＥＲ廠Ｐ二二０型半自動手槍製造之金屬玩具手槍車通管內阻鐵改造而成，可供
    擊發子彈使用，認具殺傷力。(2)送鑑之子彈四顆，認係由玩具金屬彈殼加裝直徑
    約六ｍｍ～七．五ｍｍ非金屬材質之彈丸改造而成之改造子彈，均認不具殺傷力
    。(3)送鑑已擊發之空彈殼十七顆，認均係玩具金屬彈殼；送鑑之空彈殼十七顆，
    其中十五顆，認均係玩具金屬彈殼，另二顆，認均係由玩具金屬空彈殼加裝直徑
    ０．二七吋工業用彈（彈底標記為Ｈ）改造而成，不具金屬彈頭，非完整之子彈
    ，認均不具殺傷力，有該局九十二年七月二十二日刑鑑字第０九二０一二九五二
    二號鑑驗通知書一紙附卷可稽。是扣案之上開槍枝送鑑結果，已認具有殺傷力甚
    明，被告之自白與事實相符。
  (二)至扣案之子彈雖均不具殺傷力，惟已有多顆加裝非金屬材質彈頭，或加裝底火一
    節，已見前述，參酌：I被告於警訊及九十二年七月四日於檢察官偵查訊問時，
    就改造手槍用途供稱：曾在四樓陽台對天空試射二十五顆子彈等語。II被告前因
    未經許可持有刀械（十字弓），經法院於九十年六月十八日判處拘役五十日，緩
    刑二年，有判決書附卷可考，是其對槍砲彈藥刀械相關管制措施及法令，顯然非
    處於全然無知之狀態，是其有改造槍彈之意，且確已著手改造扣案之玩具手槍既
    遂及子彈未遂等事實應可認定。
三、核被告所為，係犯槍砲彈藥刀械管制條例第十一條第一項之未經許可製造可發射
    子彈具有殺傷力之槍枝罪及同條例第十二條第五項、第一項之未經許可製造子彈
    未遂罪。被告製造後未經許可持有槍彈之低度行為，應為其製造之高度行為所吸
    收，不另論罪。被告一改造行為製造子彈多顆（即種類相同之客體有數個），然
    所侵害者分別係屬單一之社會法益，所犯未經許可製造子彈罪，仍係單純一罪；
    被告所犯製造槍枝既遂罪及製造子彈未遂罪（即客體種類不同），係一行為觸犯
    數罪名，應依刑法第五十五條想像競合犯之規定，從一重論以未經許可製造可發
    射子彈具殺傷力之槍枝罪（最高法院八十二年度台上字第五三○三號判決意旨參
    照）。原審因而適用刑事訴訟法第二百九十九條第一項前段，槍砲彈藥刀械管制
    條例第十一條第一項、第十二條第五項、第一項，刑法第十一條前段、第五十五
    條、第四十二條第二項、第三十八條第一項第一款、第二款，罰金罰緩提高標準
    條例第二條之規定，並審酌被告犯罪之動機、目的、手段、生活狀況、智識程度
    、犯後坦承犯行態度良好等一切情狀，量處有期徒刑五年二月，併科罰金新台幣
    三萬元，就併科罰金部分，諭知易服勞役之折算標準，並就附表所示物品，分別
    依據法律宣告沒收，其認事用法核無違誤，量刑亦屬允當，本件被告上訴為無理
    由，應予駁回。
四、據上論斷，應依刑事訴訟法第三百六十八條，判決如主文。
本案經檢察官甲○○到庭執行職務。
中      華      民      國    九十二    年     十二     月    二十四    日
                                   臺灣高等法院臺中分院刑事第四庭
                                         審判長法  官  洪  耀  宗
                                               法  官  江  德  千
                                               法  官  劉  登  俊
右正本證明與原本無異。
如不服本判決應於收受送達後十日內向本院提出上訴書狀，其未敘述上訴之理由者並
得於提起上訴後十日內向本院補提理由書（均須按他造當事人之人數附繕本）。
                                               書記官  鄧  智  惠
中      華      民      國    九十二     年     十二     月    二十五   日
                                                                        Ｆ
附表：
編號    名          稱                                        數    量
一、    改造玩具手槍（仿ＳＩＧ  ＳＡＵＥＲ廠Ｐ二二０型半自動  壹  支
        手槍，含彈匣壹個，槍身編號ＦＳ｜九九一０，槍枝管制編
        號：0000000000號
二、    改造子彈                                              肆  顆
三、    子彈彈殼（其中已擊發過者、未擊發過者各拾柒枚）        參拾肆枚
四、    玩具槍用底火                                          陸拾伍顆
五、    工業用底火                                            捌拾貳顆
六、    紙雷管                                                玖拾伍顆
七、    電鑽                                                  壹  支
八、    鑽頭                                                  壹  個
九、    鑽尾                                                  壹  支
十、    火藥填充器                                            壹  個


司法院資訊處製作；財團法人民間司法改革基金會備份。
